【裁判字號】    98,消債更,172
【裁判日期】    980427
【裁判案由】    更生事件
【裁判全文】
臺灣板橋地方法院民事裁定
聲  請  人  甲○○
代  理  人  吳忠德律師
上列當事人因消費者債務清理條例聲請更生事件，本院裁定如下
：
    主  文
債務人甲○○自中華民國九十八年四月二十七日下午四時起開始
更生程序。
命司法事務官進行本件更生程序。
    理  由
一、按債務人不能清償債務或有不能清償之虞者，得依本條例所
    定更生或清算程序，清理其債務；而法院開始更生程序之裁
    定，應載明其年、月、日、時，並即時發生效力。次按法院
    裁定開始更生或清算程序後，得命司法事務官進行更生或清
    算程序，必要時得選任律師、會計師或其他適當之自然人或
    法人一人為監督人或管理人。消費者債務清理條例第3 條、
    第45條第1 項、第16條第1 項分別定有明文。
二、聲請意旨略以：聲請人因信用貸款、消費借貸，以及繼承父
    親所遺留之債務，導致積欠債務合計新臺幣（下同）2,600,
    586元，然聲請人月薪約為2萬5千元，前於97年7月遭法院強
    制扣薪，實以難支付原所積欠的卡債及 3名子女生活費，聲
    請人乃依消費者債務清理條例之規定，向最大債權銀行聲請
    債務協商，惟遭退件而拒絕協商；故在聲請人無擔保或無優
    先權之債務總額未逾1,200萬元，復未經法院裁定開始清算
    程序或宣告破產之情形下，爰依法聲請更生等語。
三、經查：
  (一)聲請人前開主張，業據其提出臺灣雲林地方法院民事執行處
    函、臺灣板橋地方法院執行命令、財產及收入狀況說明書、
    債權人清冊、戶籍謄本、財團法人金融聯合徵信中心當事人
    當詢個人資料（信用報告）回覆書、財政部臺灣省北區國稅
    局財產歸屬資料清單、95、96年度綜合所得稅各類所得資料
    清單、前置協商退件通知函各 1份為證。是以聲請人據以聲
    請更生，本院自應綜合聲請人目前全部收支及財產狀況，評
    估是否已不能維持符合人性尊嚴之最基本生活條件，而有「
    不能清償或不能清償之虞」之情。
  (二)經核聲請人現存債務，其自身積欠之債務金額為388,082 元
    ，且為信用卡債務，有聲請人所提出之上述財團法人金融聯
    合徵信中心當事人當詢個人資料（信用報告）回覆書在卷可
    憑。而依聲請人所附債權人清冊可知，聲請人之父生前積欠
    花旗銀行、台灣土地銀行總計2,227,293 元，加計聲請人本
    身負債金額其已高達2,600,568 元，已顯無清償之可能。
四、綜上所述，本件聲請人為一般消費者，並未從事營業活動。
    其有無法清償如附表所示債務之虞情事，無法依協議履行亦
    不可歸責於聲請人，又所負無擔保或無優先權之債務，並未
    逾1,200 萬元。且未經法院裁定開始清算程序或宣告破產，
    復查無消費者債務清理條例第6 條第3 項、第8 條或第46條
    各款所定駁回更生聲請之事由存在，則聲請人聲請更生，應
    屬有據，自應准許。
五、依消費者債務清理條例第11條第1 項、第45條第1 項、第16
    條第1 項，裁定如主文。又本件聲請人雖亦為保全處分之聲
    請，惟本院既已准許更生，有如前述，即無另再准予保全財
    產之處分之必要。至於聲請人於更生程序開始後，應另提出
    足以為債權人會議可決或經法院認為公允之更生方案以供採
    擇，俾免更生程序進行至依消費者債務清理條例第61條規定
    應行清算之程度，附此敘明。
中    華    民    國    98    年    4     月    27    日
                  民事第二庭    法  官  張谷輔
上為正本係照原本作成
本件不得抗告
本裁定已於98年4月27日下午5時公告。
中    華    民    國    98    年    4     月    27    日
                                書記官  郭群裕


司法院資訊處製作；財團法人民間司法改革基金會備份。
